臺灣新北地方法院民事裁定
110年度消債抗字第43號
抗  告  人  任如慧  
上列抗告人因聲請免責事件，對於民國110年10月18日本院110年
度消債聲免字第18號裁定提起抗告，本院裁定如下：
    主  文
抗告駁回。
抗告程序費用新臺幣壹仟元由抗告人負擔。
    理  由
一、抗告意旨略以：我不是沒有錢而亂刷信用卡的，我的錢全部
    被我姐姐冒用我的名字佔有了。我不認為買兩雙鞋就是奢侈
    浪費，我有積蓄，我喜歡買東西給我女兒，我喜歡這樣寵她
    ，因為我不能給她一個雙親家庭，所以我要給她好的物質生
    活作為補償，這是一種寵愛的方式；她從小到大都是坐自行
    車接送上下學，不曾走遠路，這又是我對她的另一種寵愛方
    式，並非消費者債務清理條例第134條第4 款所指奢侈消費
    。我因為從小都是被人虐待長大的，所以有被害妄想症的精
    神病，以致於這10年我工作都處處碰壁，只有靠低收入戶的
    錢過日子，法律都保護不了我，我又如何還債，爰提起本件
    抗告。
二、按非訟事件法並無類似民事訴訟法第253 條及第400 條第1
    項之規定，亦無得準用之規定，是非訟事件，尚不發生所謂
    一事不再理之問題。倘非訟事件經裁定確定後，其裁定內容
    不能實現，當事人自仍得聲請更行裁定。反之，非訟事件經
    裁定確定後，苟無內容不能實現情事，當無聲請更行裁定之
    必要；若當事人再行聲請裁定，自屬欠缺權利保護之要件，
    而應予以駁回（最高法院90年度台抗字第666 號裁定意旨參
    照）。經查：抗告人前於103 年11月27日聲請清算，經本院
    於104年3 月31日以103 年度消債清字第115 號裁定開始清
    算程序，並命由本院司法事務官進行清算程序。因抗告人名
    下並無任何財產可供變價，其財產顯然不敷清償財團費用及
    財團債務，本院司法事務官乃於104 年10月1 日以104 年度
    司執消債清字第25號裁定終止清算程序，嗣經本院調查審認
    抗告人符合消債條例第134 條第4 款不免責之事由，復未經
    普通債權人全體同意其免責，而於105 年5 月5 日以104 年
    度消債職聲免字第79號裁定抗告人不免責，抗告人提起抗告
    後，復經本院於105 年7 月28日以105 年度消債抗字第17號
    裁定駁回抗告，再經臺灣高等法院於105 年10月31日以105 
    年度消債抗字第11號駁回再抗告而確定。其後，抗告人於10
    8 年5月24日，依107 年12月26日修正施行之消債條例第156
    條第3 項、第134 條第4 款規定向本院聲請免責，經本院調
    查後，認為：抗告人於聲請清算前2 年間因消費奢侈消費商
    品或服務所負債務總額523,549 元，已逾聲請清算時其無擔
    保及無優先權債務之半數即100,209 元，抗告人仍有修正後
    消債條例第134 條第4 款所定不免責事由存在，且普通債權
    人全體均不同意抗告人免責，而於108 年10月8 日以108 年
    度清債聲免字第21號裁定將抗告人之聲請駁回確定，此經本
    院依職權調閱上開各案卷宗查核屬實，可知抗告人於消債條
    例107 年12月26日修正施行後，已依第156 條第3 項、第13
    4 條第4 款規定向本院聲請免責（以下稱前案不免責裁定）
    ，並經本院裁定駁回其聲請確定。然抗告人前於原審仍執相
    同事由再次提起本件免責聲請，且依其先後所述聲請及抗告
    理由，未具體釋明前案不免責裁定確定後有何內容不能實現
    之情事，揆諸前揭說明，自屬欠缺權利保護之要件，原裁定
    依此駁回抗告人之免責聲請，於法並無不合，故抗告意旨猶
    據此指摘原裁定不當並求予廢棄云云，為無理由，應予駁回
    。
三、依消費者債務清理條例第15條，民事訴訟法第495 條之1 第
    1 項、第449 條、第78條，裁定如主文。 
中　　華　　民　　國　　111 　年　　2 　　月　　21　　日
                  民事第一庭    審判長法  官  張紫能
                                      
　　　　　　　　　　　　　　　　　　　法  官  毛崑山
                                      
　　　　　　　　　　　　　　　　　　　法  官  張惠閔
以上正本係照原本作成。
本裁定除以適用法規顯有錯誤外，不得再抗告。如提起再抗告，
須於裁定送達後10日內向本院提出再抗告狀，並繳納裁判費新臺
幣1,000元。
中　　華　　民　　國　　111 　年　　2 　　月　　22　　日
                                      書記官  林沂㐵